臺灣彰化地方法院北斗簡易庭民事裁定
111年度斗簡調字第112號
聲  請  人
即  原  告  新來豐企業股份有限公司

法定代理人  蔡王秀女
上列聲請人即原告與相對人即被告保境有限公司間請求遷讓房屋
等事件，本院裁定如下：
    主    文
原告應於本裁定送達後七日內，提出被告保境有限公司之最新公
司變更登記表及其法定代理人最新戶籍謄本（記事欄請勿省略）
、門牌號碼彰化縣○○鄉○○村○○路00號房屋即系爭房屋之房屋稅籍
證明書，並查報足以認定系爭房屋起訴時交易價額之資料，以該
交易價額為本件訴訟標的價額，並按民事訴訟法第七十七條之十
三所定費率，補繳第一審裁判費（應扣除已繳裁判費新臺幣參仟
貳佰元）；倘原告未能提出足以認定系爭房屋起訴時交易價額之
資料，則按訴訟標的價額新臺幣壹佰陸拾伍萬元，應補繳第一審
裁判費新臺幣壹萬肆仟壹佰參拾伍元，逾期不補正，即駁回原告
之訴。
    理    由
一、按因財產權而起訴，應依民事訴訟法第77條之13規定繳納裁
    判費，此為法定必備之程式。次按訴訟標的之價額，由法院
    核定。核定訴訟標的之價額，以起訴時之交易價額為準；無
    交易價額者，以原告就訴訟標的所有之利益為準。以一訴主
    張數項標的者，其價額合併計算之。但所主張之數項標的互
    相競合或應為選擇者，其訴訟標的價額，應依其中價額最高
    者定之。以一訴附帶請求其孳息、損害賠償、違約金或費用
    者，不併算其價額，民事訴訟法第77條之1第1項、第2項、
    第77條之2分別定有明文。所謂起訴時之交易價額，係指起
    訴時之市價而言（最高法院107年度台抗字第653號裁定意旨
    參照）。又以租賃關係已經終止為原因，請求返還土地或遷
    讓房屋之訴，係以租賃物返還請求權為訴訟標的，非以租賃
    權為訴訟標的，其訴訟標的價額應以起訴時土地或房屋之交
    易價額為準（最高法院107年度台抗字第117號裁定、32年抗
    字第765號判例意旨參照）。
二、查本件原告雖已繳納裁判費新臺幣（下同）3,200元，惟原
    告起訴請求被告應將門牌號碼彰化縣○○鄉○○村○○路00號房屋
    （下稱系爭房屋）遷讓返還原告，併請求被告按月給付違約
    金及不當得利，而原告有關遷讓返還系爭房屋之請求，係以
    房屋永久占有之回復為其訴訟標的，是其價額自應以系爭房
    屋之價值為準，至按月給付違約金及不當得利之請求，則屬
    附帶請求，不併算其價額，惟原告並未指出系爭房屋於起訴
    時之交易價額，致本院無法核定訴訟標的價額，以計算裁判
    費，準此，爰命原告提出被告保境有限公司之最新公司變更
    登記表及其法定代理人最新戶籍謄本（記事欄請勿省略）、
    系爭房屋之房屋稅籍證明書，並查報系爭房屋起訴時之交易
    價額資料（此部分須提出鑑定價格報告書、實價登錄資料或
    其他足以認定系爭房屋客觀價值之資料），以系爭房屋起訴
    起之交易價額，按民事訴訟法第77條之13所定費率，補繳第
    一審裁判費（應扣除已繳裁判費3,200元）。倘原告未依上
    開說明查報系爭房屋起訴時之交易價額，則系爭房屋之客觀
    現值依起訴資料尚難估算，為不能核定，系爭房屋之現值依
    民事訴訟法第77條之12規定以165萬元核定之，則本件之訴
    訟標的價額核定為165萬元，應徵第一審裁判費17,335元，
    扣除原告前已繳裁判費3,200元，尚應補繳14,135元。
三、爰依民事訴訟法第249條第1項但書之規定，限期命原告補正
    上列事項詳如主文所示，如逾期不補正，即駁回其起訴，特
    此裁定。
中　　華　　民　　國　　111 　年　　6 　　月　　16　　日
                  臺灣彰化地方法院北斗簡易庭
                          法  官  楊鑫忠
以上正本係照原本作成。
如不服本裁定關於訴訟標的價額核定部分，應於送達後10日內提
出抗告狀，並繳納抗告費新臺幣1,000元；其餘部分不得抗告。
中　　華　　民　　國　　111 　年　　6 　　月　　16　　日
                          書記官  張清秀